臺灣板橋地方法院刑事判決　　　　　　　100年度易字第339號
公　訴　人　臺灣板橋地方法院檢察署檢察官
被　　　告　林慧貞
上列被告因違反毒品危害防制條例案件，經檢察官提起公訴（10
0 年度毒偵緝字第6 號），被告於準備程序進行中就被訴事實為
有罪之陳述，經告知簡式審判程序之旨，並聽取當事人之意見後
，本院裁定由受命法官獨任進行簡式審判程序，並判決如下：
    主  文
林慧貞施用第二級毒品，累犯，處有期徒刑捌月。
    事  實
一、林慧貞前於民國95年間因施用第二級毒品案件，經臺灣臺北
    地方法院於95年5 月9 日以95年度毒聲字第367 號裁定送觀
    察、勒戒後，因認無繼續施用毒品之傾向，於95年7 月13日
    觀察、勒戒執行完畢出所，並經臺灣臺北地方法院檢察署檢
    察官於95年7 月17日以95年度毒偵字第895 號為不起訴處分
    確定，又於96年間因2 次施用第二級毒品案件，經本院於96
    年6 月29日以96年度簡字第2620號判決分別判處有期徒刑3
    月、3 月，應執行有期徒刑5 月，如易科罰金以新臺幣（下
    同）1, 000元折算1 日確定，嗣經本院以96年度聲減字第66
    29號裁定分別減為有期徒刑1 月又15日、1 月又15日，應執
    行有期徒刑2 月又15日，如易科罰金以1,000 元折算1 日確
    定，於96年10月31日易科罰金執行完畢。又於96年間因2 次
    施用第二級毒品案件，經本院於96年11月22日以96年度簡字
    第6386號判決分別判處有期徒刑4 月、4 月，應執行有期徒
    刑6 月，如易科罰金以1,000 元折算1 日確定，於97年1 月
    30日易科罰金執行完畢。又於97年間因施用第二級毒品案件
    ，經本院於97年11月28日以97年度簡字第9342號判決判處有
    期徒刑6 月，如易科罰金以1,000 元折算1 日確定，又於同
    年間因施用第二級毒品案件，經本院於98年4 月20日以98年
    度簡字第2711號判決判處有期徒刑6 月，如易科罰金以1,00
    0 元折算1 日確定，上開2 罪所處之刑並經本院以98年度聲
    字第3023號裁定應執行有期徒刑10月，如易科罰金以1,000
    元折算1 日確定，於98年10月13日易科罰金執行完畢（於本
    案構成累犯）。又於98年間因2 次施用第二級毒品案件，經
    本院於99年3 月29日以99年度易字第445 號判決分別判處有
    期徒刑6 月、4 月，應執行有期徒刑8 月，如易科罰金以1,
    000 元折算1 日確定，於99年12月13日易科罰金執行完畢（
    此部分於本案不構成累犯）。詎猶不知悔改，明知甲基安非
    他命屬毒品危害防制條例第2 條第2 項第2 款所定之第二級
    毒品，不得持有、施用，竟於上開觀察、勒戒執行完畢釋放
    後5 年內，復基於施用第二級毒品甲基安非他命之犯意，於
    98年12月9 日上午10時許，在臺北縣中和市（現改制為新北
    市中和區）某旅館內（起訴書誤載為在臺北縣土城市「簡愛
    汽車旅館」內），以將甲基安非他命放置玻璃球內，再燒烤
    玻璃球吸食所生煙霧之方式，施用第二級毒品甲基安非他命
    1 次。嗣於98年12月9 日下午3 時15分許，因林慧貞有毒品
    刑案紀錄，經臺北市政府警察局（起訴書誤載為臺北縣政府
    警察局）萬華分局東園街派出所通知到所，經林慧貞同意後
    ，採集其尿液檢驗結果，呈安非他命類甲基安非他命陽性反
    應，始查悉上情。
二、案經臺北市政府警察局萬華分局報告臺灣板橋地方法院檢察
    署檢察官偵查起訴。
    理  由
一、前開犯罪事實，業據被告林慧貞於偵查中、本院準備程序及
    審理時均坦承不諱，且被告於經警查獲後為警所採尿液，經
    送臺灣尖端先進生技醫藥股份有限公司檢驗結果，發現確有
    安非他命類甲基安非他命陽性反應，此有臺北市政府警察局
    偵辦毒品案件尿液檢體委驗單、臺灣尖端先進生技醫藥股份
    有限公司99年1 月4 日出具之報告序號萬華-11 濫用藥物檢
    驗報告（尿液檢體編號：041631）各1 份附卷可稽。次查上
    開檢驗中心係先以酵素免疫分析法（ＥＩＡ）篩驗，其尿液
    中安非他命類濃度超出檢測範圍，再以氣相層析質譜儀法（
    ＧＣ／ＭＳ）確認；其檢驗方法係以「氣相層析儀」先將物
    質氣化後，再經分析管分離，由於各種物質之沸點及對管柱
    之吸附力不同，在經過檢測器（Detector）測定後，表現出
    不同之滯留時間（Retension time），以滯留時間來判斷係
    何種物質；再利用「質譜儀」為檢測器，將物質撞擊成碎片
    ，紀錄其質譜圖。因每個化合物之鍵結能力不同，故不同之
    物質會有其特定之質譜圖，因此在物質之判斷上有如指紋之
    鑑定，在理論上，扣除人為因素，其精確度已接近百分之百
    。被告上開所採尿液送驗結果既有甲基安非他命之陽性反應
    ，顯見被告所自白之98年12月9 日上午10時許確曾有施用第
    二級毒品甲基安非他命之犯行。足徵被告之任意性自白核與
    事實相符。從而，本案事證已臻明確，被告犯行洵堪認定。
二、按觀察、勒戒或強制戒治執行完畢釋放後，5 年內再犯毒品
    危害防制條例第10條施用毒品之罪者，應依法追訴，毒品危
    害防制條例第23條第2 項定有明文。查被告前因施用第二級
    毒品案件，經臺灣臺北地方法院以95年度毒聲字第367 號裁
    定送觀察、勒戒，於95年7 月13日觀察、勒戒執行完畢出所
    ，並由臺灣臺北地方法院檢察署檢察官以95年度毒偵字第89
    5 號為不起訴處分確定等情，有臺灣高等法院被告前案紀錄
    表1 份在卷可憑，被告於上開觀察、勒戒執行完畢釋放後5
    年內，再犯本件施用第二級毒品甲基安非他命之罪，揆諸上
    開法文，自應予以追訴處罰。
三、按甲基安非他命屬第二級毒品，毒品危害防制條例第2 條第
    2 項第2 款定有明文。核被告所為，係犯毒品危害防制條例
    第10條第2 項之施用第二級毒品罪。被告施用毒品前持有第
    二級毒品甲基安非他命之低度行為，為施用之高度行為所吸
    收，不另論罪。被告前有如事實欄一所述論罪科刑及刑之執
    行完畢之情形，有臺灣高等法院被告前案紀錄表1 份可憑，
    其於有期徒刑執行完畢後5 年內，故意再犯本件有期徒刑以
    上之本罪，為累犯，應依刑法第47條第1 項之規定加重其刑
    。爰審酌被告前有施用毒品之紀錄業經觀察、勒戒，並獲不
    起訴處分之寬典，又再多次施用毒品經判刑確定，有臺灣高
    等法院被告前案紀錄表在卷可參，猶因施用甲基安非他命再
    犯本罪，顯未衷心悛悔，漠視法令之禁制，恣意濫用藥品，
    甚為可訾，兼衡其施用甲基安非他命所生危害實以自戕健康
    為主，於他人尚無明顯重大危害及其犯後坦承不諱態度良好
    等一切情狀，量處如主文所示之刑，以示懲儆。至被告因本
    案通緝，於99年12月9 日經緝獲後，所扣得之安非他命殘渣
    袋1 個、玻璃管3 個等物，雖係被告所有施用後之毒品殘渣
    及供其施用毒品之器具，業據其於本院審理時供承在卷，然
    上開扣案物品係被告於經緝獲時，所另犯施用毒品犯行之證
    據（該部分業經臺灣板橋地方法院檢察署檢察官以10 0 年
    度毒偵字第100 號提起公訴，現繫屬於本院100 年度易字第
    657 號），且與其本案施用毒品犯行無涉，爰不於本案宣告
    沒收，附此敘明。
據上論斷，應依刑事訴訟法第273 條之1 第1 項、第299 條第1
項前段，毒品危害防制條例第10條第2 項，刑法第11條前段、第
47條第1 項，判決如主文。
本案經檢察官姜麗君到庭執行職務。
中    華    民    國    100     年    3   月    29    日
                  刑事第十四庭  法  官  吳幸娥
上列正本證明與原本無異。
如不服本判決，應於判決送達後10日內敘明上訴理由，向本院提
出上訴狀 (應附繕本) ，上訴於臺灣高等法院。其未敘述上訴理
由者，應於上訴期間屆滿後20日內向本院補提理由書「切勿逕送
上級法院」。
                                書記官  黃頌棻
中    華    民    國    100     年    3   月    29    日
附錄本案論罪科刑法條全文：
毒品危害防制條例第10條：
施用第一級毒品者，處6月以上5年以下有期徒刑。
施用第二級毒品者，處3年以下有期徒刑。